臺灣高等法院刑事裁定
109年度抗字第1521號
抗  告  人  
即  受刑人  陳博新


上列抗告人即受刑人因聲請撤銷緩刑案件，不服臺灣新北地方法
院109年度撤緩字第237號，中華民國109年8月19日撤銷緩刑之裁
定，提起抗告，本院裁定如下：
    主  文
抗告駁回。
    理  由
一、原裁定意旨略以：抗告人即受刑人陳博新（下稱受刑人）前
    因違反毒品危害防制條例案件，經臺灣士林地方法院（下稱
    士林地院）以108年度審訴字第672號判決判處有期徒刑1年1
    0月，緩刑5年，該判決於民國109年4月21日確定；又於緩刑
    前之108年3月11日，因故意犯販賣第三級毒品罪，經臺灣新
    北地方法院（下稱新北地院）以108年度訴字第1094號判決
    判處有期徒刑1年10月，於緩刑期內之109年6月18日確定等
    情，有上開各刑事判決書及本院被告前案紀錄表在卷可稽，
    足見受刑人所為，已合於刑法第75條第1項第2款所定應撤銷
    先前緩刑宣告之原因。是檢察官聲請撤銷上開緩刑之宣告，
    於法並無不合，應予准許，爰依法撤銷緩刑之宣告等語。
二、抗告意旨略以：新北地院108年度訴字第1094號判決與士林
    地院108年度審訴字第672號判決均於同一天宣判，受刑人雖
    曾對前開新北地院判決提起上訴，然已撤回，故新北地院判
    決確定之日，應與上開士林地院判決確定日相同或更早，原
    裁定應予撤銷云云。
三、按受緩刑之宣告，於緩刑前因故意犯他罪，而在緩刑期內受
    逾6月有期徒刑之宣告確定者，撤銷其宣告；前項撤銷之聲
    請，於判決確定後6月以內為之，刑法第75條第1項第2款、
    第2項分別定有明文。又刑法第75條第1項所定之二款要件僅
    須具備其一，法院即無裁量之餘地，毋庸再行審酌其他情狀
    ，應逕予撤銷緩刑，與刑法第75條之1規定係採裁量撤銷主
    義，賦予法院撤銷與否之權限有所不同。
四、經查：
　㈠受刑人前因違反毒品危害防制條例案件，經士林地院以108年
    度審訴字第672號判決判處有期徒刑1年10月，緩刑5年，該
    判決於109年4月21日確定；又受刑人於緩刑前之108年3月11
    日，因故意犯販賣第三級毒品罪，經新北地院以108年度訴
    字第1094號判決判處有期徒刑1年10月，被告提起上訴後，
    因撤回上訴，該判決於緩刑期內之109年6月18日確定等情，
    有上開各刑事判決及本院被告前案紀錄表附卷可憑。
　㈡本件受刑人既於緩刑前因故意犯他罪，而在緩刑期內受逾6 
    月有期徒刑之宣告確定，已符合刑法第75條第1項第2款之規
    定，檢察官於法定期間內聲請撤銷前開緩刑之宣告，法院依
    法即應予撤銷，而無裁量之餘地。又上開士林地院與新北地
    院之判決固均於109年3月11日宣判，然該士林地院之判決因
    無人提起上訴，於109年4月21日確定，該新北地院之判決則
    因被告提起上訴後，於109年6月18日撤回上訴，而於109年6
    月18日確定，受刑人逕執該新北判決確定之日應與該士林地
    院判決確定之日相同或更早云云提起抗告，指摘原裁定不當
    ，容有誤會。　　
五、綜上所述，原裁定認檢察官之聲請，符合刑法第75條第1項
    第2款規定，而裁定撤銷受刑人前開緩刑之宣告，經核並無
    違誤。本件抗告為無理由，應予駁回。　　
據上論斷，應依刑事訴訟法第412條，裁定如主文。
中　　華　　民　　國　　109 　年　　9 　　月　　11　　日
                  刑事第四庭  審判長法　官  陳筱珮
                                    法　官  吳元曜
                                    法　官  羅郁婷
以上正本證明與原本無異。
不得再抗告。
                                    書記官  蔡易霖
中　　華　　民　　國　　109 　年　　9 　　月　　14　　日